# 请教陈版，合并报表中的营业外收入是否确认所得税费用？

提问人：ljj000zzz 时间：2017-08-04 14:24:42
请教陈版， 1 、合并报表中的营业外收入是否确认所得税费用？
2 、“会计利润与所得税费用调整过程”中利润总额是否包含合并产生的营业外收入？还是以单体报表的利润合计计算？ 如果包含营业外收入，此部分对所得税费用的影响如何填列？ 谢谢！

回答人：chenyiwei
1 、根据《企业会计准则第 18 号——所得税》第十二条规定，因为此类暂时性差异只能通过日后处置股权来转回，而是否处置该股权在绝大部分情况下是投资方可以自主控制的事项，因此如果在购买日，投资方无明确计划在可预见的未来处置该股权，则无需就此项负商誉在合并报表层面确认递延所得税负债。 2 、“会计利润与所得税费用调整过程”的调节起点是合并报表层面的利润总额，包含这部分负商誉形成的营业外收入在内。如果该部分营业外收入无对应的递延所得税，则在该调节表中通过“非应税收入的影响”项目予以调节。